最　高　行　政　法　院　裁　定
　　　　　　　　　　　　　94年度裁字第00384號
上　訴　人　乙○○
被 上訴 人　法務部
代　表　人　甲○○
上列當事人間申報公職人員財產事件，上訴人對於中華民國92年
10月23日臺北高等行政法院91年度訴字第3228號判決，提起上訴
。本院裁定如下：
　　主  文
上訴駁回。
上訴審訴訟費用由上訴人負擔。
　　理  由
一、按對於高等行政法院判決上訴，非以其違背法令為理由，不
    得為之，行政訴訟法第242條定有明文。是對於高等行政法
    院判決上訴，若未具體說明原判決違背何項法令、不適用或
    如何適用不當之具體情事，即非主張原判決違背法令以為上
    訴理由，其上訴不應准許。
二、本件上訴人係臺北市立永春國小校長，為公職人員財產申報
    法第2條第1項第6款規定應申報財產之人員，於民國（下同
    ）87年財產申報時，漏報其配偶林金鳳所有股票及其他有價
    證券；溢報其本人債務新臺幣（下同）506,426元；漏報其
    配偶林金鳳債務3,591,762元。88年財產申報時，漏報其配
    偶林金鳳所有股票及其他有價證券。89財產申報時，漏報其
    配偶林金鳳所有股票及其他有價證券等如附表所示，被上訴
    人認上訴人故意申報不實，乃依公職人員財產申報法第11條
    第1項後段規定，以91年3月4日法財申罰字第0911101900號
    罰鍰處分書（下稱原處分）分別處以罰鍰90,000元、70,000
    元及70,000元。上訴人不服，提起訴願，遭駁回後，向原審
    法院提起撤銷訴訟，經原審判決認無理由予以駁回。
三、上訴意旨略以：上訴人從90年11月27日向臺北市政府教育局
    政風室補證說明時，所提出林宥辰於91年11月26日出具之借
    用林金鳳名義於81年至86年所購買股票之切結書一紙，從台
    北市政府到法務部，到行政院訴願委員會，到臺北高等行政
    法院等等，並未有任何一個單位要查詢林宥辰出資購買股票
    之證明，是在調查機關均未審究之情況下，如何以林宥辰之
    切結書不足採信？退萬步言，是否林宥辰之切結書如能證實
    ，即可證明上訴人無故意申報不實？況上訴人所抗辯者在於
    扣除林宥辰借用上訴人配偶林金鳳名義所購買之股票外，是
    否就「有價證券」之部分已達到需要申報之地步。是本案所
    需調查清楚者，應為林宥辰之切結書是否真實？如果林宥辰
    之切結書為偽，則根本無庸調查其餘之部分，反之亦然。在
    未調查林宥辰之切結書確實與否，就富達基金與怡富基金是
    否超過50萬元並無意義，上訴人對於申報內容並無不實之動
    機。為此，請廢棄原審判決並撤銷訴願決定及原處分等語，
    經核僅重複其起訴時主張無故意申報不實，不應受罰及就原
    審取捨證據、認定事實之職權行使謂為違誤，然究竟原審判
    決違背何項法令、不適用或如何適用不當，上訴人並未具體
    指明其情事，依首開規定及說明，其上訴為不合法，應予駁
    回。
三、依行政訴訟法第249條第1項前段、第104條、民事訴訟法第
    95條、第78條，裁定如主文。
中    華    民    國    94    年    3    月    10     日
                  第五庭審判長法  官　趙　永　康
                              法  官　鄭　淑　貞
                              法  官　黃　淑　玲
                              法  官　侯　東　昇
                              法  官　林  文  舟
以  上  正  本  證  明  與  原  本  無  異
中    華    民    國    94    年    3    月    11     日
　　　　　　　　　　　　　　　書記官　莊　俊　亨
